# 递延所得税负债转回算经常还是非经？

提问人：rita_1990 时间：2019-10-31 06:30:25
求问陈版主，以前年度在境外收购子公司确认的递延所得税负债，今年由于当地所得税率下降，导致的递延所得税转减少所冲回的递延所得税费用，算是非经常性损益还是经常性损益？

回答人：chenyiwei
这种情况属于 “根据税收、会计等法律、法规的要求对当期损益进行一次性调整对当期损益的影响”，可作为非经常性损益。